# 高于市价购买股份，差价核算问题

提问人：wx_5f93eafe499b 时间：2022-03-21 12:30:00
A与C签有投资协议和补充协议，投资协议中的投资价格是 11 元，补充协议中明确了 1 元的差额实际为投资成本的返还，即实际投资成本为 10 元，但A因签了增值服务协议并开了发票，所以按照收入核算的该 1 元，同时对持有的B的股份的成本确认为 11 元，想咨询一下，这样处理是否正确

回答人：chenyiwei
“A与C签有投资协议和补充协议，投资协议中的投资价格是 11 元，补充协议中明确了 1 元的差额实际为投资成本的返还，即实际投资成本为 10 元”，表明此处的“咨询服务协议”和”投资协议“是一揽子交易，单独看”咨询服务协议“是不具有商业实质的，故不能依据”咨询服务协议“确认收入，应按实质上的收购成本（ 10 元）作为该项投资的取得成本。
如果A将对B的投资作为金融资产核算，且可以证明取得成本低于公允价值的，则应关注该情况出现的原因，考虑如何依据新金融工具准则的规定对取得成本低于公允价值的差额进行会计处理。